【裁判字號】    94,訴,2924
【裁判日期】    950928
【裁判案由】    聲請安置
【裁判全文】
臺北高等行政法院裁定
                                     94年度訴字第2924號
原      告  甲○○
訴訟代理人  陸正康律師
被      告  經濟部水利署
代  表  人  乙○○（署長）
訴訟代理人  丙○○
上列當事人間因聲請安置事件，原告不服經濟部中華民國94年7
月22日經訴字第09406131960號訴願決定，提起行政訴訟，本院
裁定如下：
    主  文
原告之訴駁回。
訴訟費用由原告負擔。
    理  由
一、按訴願之提起，應自行政處分達到或公告期滿之次日起30日
    內為之，訴願法第14條第1項定有明文。又訴願事件，提起
    訴願逾法定期間，應為不受理之決定，復為訴願法第77條第
    2款前段所規定。若逾越30日之不變期間而提起訴願，即為
    法所不許，行政法院（現改制為最高行政法院）亦著有62年
    度判字第583號判例。
二、本件原告因聲請安置事件，不服經濟部水利處（91年3月28
    日改制為被告）90年11月5日經（90）水利地字第
    0901700246號函，向經濟部提起訴願。經查原告係於90年11
    月15日收受上開函，有臺北縣政府送達證書影本1份附於原
    處分卷可稽。茲原告主張送達證書上於『受僱人』欄之印章
    『陳榮琳』其人雖係其父，惟訴外人陳榮琳不識字，又係殘
    障人士，伊不確定該印章是否為其父所有，且其父未向其提
    及有收受上開函一事，何況伊父親並非其受僱人，送達證書
    竟在『受僱人』欄勾選，原告固設籍該址，但並未居住，故
    直至其他拆遷戶告知安置配售資格已遭取消事，始於93年12
    月2日提起訴願等語。然查原告於90年間係設籍於宜蘭縣五
    結鄉○○路○段6巷34號，有宜蘭縣五結鄉戶政事務所95年6
    月27日五鄉戶字第0950001245號函所附戶籍登記簿謄本及資
    料共6份可資參照，原處分既按其戶籍地址送達，並由設籍
    居住於同址之父陳榮琳代為收受，於法即生送達之效力，不
    因送達證書未在『同居人』欄勾選而誤勾選『受僱人』欄即
    異其效力，原告所稱殊有誤解。第以原告於90年間係設址於
    宜蘭縣，訴願機關經濟部設址於台北市，依訴願法第16條第
    1項規定，應予扣除在途期間4日，計其提起訴願之期間，應
    自90年11月16日起算，至90年12月19日（星期三）即已屆滿
    。惟原告遲至93年12月2日始提起訴願，此觀加蓋於訴願書
    之被告收文日期戳記即知，是原告提起訴願顯已逾上開法定
    不變期間，揆諸首揭法條規定及判例，自為法所不許，訴願
    決定未察予以實體審理而駁回其訴願，固有疏漏，然結論並
    無二致，原告復對之提起行政訴訟，顯非合法，應予駁回。
    另本件訴訟既不合法，其實體上之主張即無庸審酌，併予敘
    明。
三、依行政訴訟法第107條第1項第10款、第104條、民事訴訟法
    第95條、第85條第1項前段，裁定如主文。
中    華    民    國    95    年    9    月    28    日
                          第四庭審判長法  官  鄭忠仁
                                      法  官  楊莉莉
                                      法  官  林育如
上為正本係照原本作成。
如不服本裁定，應於送達後10日內向本院提出抗告狀（須按他造
人數附繕本）。
中    華    民    國    95    年     9    月   28     日
                                      書記官  林惠堉


司法院資訊處製作；財團法人民間司法改革基金會備份。
